---
title: "Guia Archivo de Proyecciones"
---

</br>
</br>

## Pasos a Seguir para utilizar el programa
</br>
</br>


#### **Primero: Carga de datos**

Para poder utilizar el programa, debemos indicarle donde se encuentran nuestros archivos que les queremos ejecutar la proyeccion (*Inflacion ,TRM y PPC*). 

Para hacer esto, cambiamos la primera parte del codigo que empieza entre comillas despues del primer parentesis y hasta la primera coma. Todo lo demas lo dejamos igual.

</br>

Para los datos de TRM se encuentra en la linea 17 del codigo:

```{r, eval=FALSE}

TRM <- read_excel("~/Daniel Echavez/Ventas Serie de tiempo/Proyeccioes Nuevas/1.1.1.TCM_Serie histórica IQY (1).xlsx", 
                                                     col_types = c("date", "numeric"), skip = 7)
TRM <- na.omit(TRM)

```

</br>

*Importante: La ruta del archivo deben ir con barra normal `/` , no con la barra inversa `\` ya que puede generar error en la carga del archivo.*

</br>


Para los datos de inlfacion se encuentran en la linea 23 del codigo:

```{r, eval= FALSE}

Inflacion <- read_excel("~/Daniel Echavez/Ventas Serie de tiempo/Proyeccioes Nuevas/1.1.INF_Serie histórica Meta de inflación IQY.xlsx",
                        col_types = c("numeric", "numeric", "skip", "skip", "skip"), skip = 7)

```

</br>


Para los datos del PPC estos se encuentran en la linea 37 del codigo:

```{r, eval=FALSE}
PPC <- read_excel("~/Daniel Echavez/Ventas Serie de tiempo/Proyeccioes Nuevas/Precio Promedio Contratos Energía (G).xlsx", 
                  col_types = c("date", "numeric", "numeric", 
                                "numeric"))
```

</br>

#### *Segundo - *